臺灣新竹地方法院民事簡易判決　　　　96年度竹簡字第684號
原　　　告　乙○○
訴訟代理人　丙○○
被　　　告　丁○○
訴訟代理人　戊○○
被　　　告　甲○○
上列當事人間給付票款事件，本院於民國96年8月16日辯論終結
，判決如下：
    主  文
被告應連帶給付原告新臺幣肆拾捌萬元，及自如附表所示提示日
起至清償日止，按年息百分之六計算之利息。
訴訟費用由被告連帶負擔。
本判決得假執行。
    事實及理由
一、程序方面：
(一)、按民法第275條規定連帶債務人中之一人受確定判決，而其
    判決非基於該債務人之個人關係者，為他債務人之利益亦生
    效力，故債權人以各連帶債務人為共同被告提起給付之訴，
    被告一人提出非基於其個人關係之抗辯有理由者，對於被告
    各人即屬必須合一確定，自應適用民事訴訟法第56條第1項
    之規定，最高法院33年上字第4810號判例要旨參照。次按民
    事訴訟法第56條第1項第1款，所謂共同訴訟人中一人之行為
    ，有利益於共同訴訟人或不利益於共同訴訟人，係指於行為
    當時就形式上觀之，有利或不利於共同訴訟人而言。非指經
    法院審理結果有利者其效力及於共同訴訟人，不利者其效力
    不及於共同訴訟人而言，故共同訴訟人中之一人，對於下級
    法院之判決聲明不服提起上訴，在上訴審法院未就其內容為
    審判之前，難謂其提起上訴之行為對於他共同訴訟人不利，
    其效力應及於共同訴訟人全體，即應視其上訴為共同訴訟人
    全體所為，最高法院52年台上字第1930號判例要旨可資參照
    。查原告聲請支付命令，主張被告二人及范秀舟應連帶給付
    原告新臺幣（下同）480,000元，及自如附表所示提示日起
    至清償日止，按年息百分之6計算之利息，聲請本院對渠等
    核發96年度促字第2150號支付命令，被告丁○○於法定期間
    ，以系爭債務之債務人有三人，應按人數分配為由聲明異議
    ，依前揭說明，本件被告丁○○對於支付命令，以前揭事由
    聲明異議，已足認其異議非基於個人之關係者，應認為該異
    議之效力應及於范秀舟、被告丁○○及甲○○，視同原告對
    其等提起訴訟。又按原告於判決確定前，得撤回訴之全部或
    一部。但被告已為本案之言詞辯論者，應得其同意，民事訴
    訟法第262條第1項定有明文。查原告於96年7月13日言詞辯
    論期日撤回對范秀舟之訴，業經范秀舟當庭同意，有該言詞
    辯論筆錄附卷可參，依上開規定，業已發生撤回之效力。是
    本件被告為丁○○、甲○○，核先敘明。
(二)、本件原告及被告甲○○經合法通知，未於最後言詞辯論期日
    到場，核無民事訴訟法第386條各款所列情形，爰依被告丁
    ○○之聲請及依職權，由其一造辯論而為判決。
二、原告起訴主張：其持有被告甲○○所簽發，被告丁○○所背
    書，其發票日及票面金額均如附表所示之支票共3紙，詎屆
    期提示竟因存款不足及拒絕往來戶而未獲支付，且經原告屢
    次催索無著，為此爰依票據之法律關係提起本件訴訟，並聲
    明：被告應連帶給付原告480,000元，及自如附表所示提示
    日起至清償日止，按年息百分之6計算之利息。
三、被告方面：
(一)、被告甲○○經合法通知，未於言詞辯論期日到場，復未提出
    書狀作何答辯。
(二)、被告丁○○則以其未在系爭票據上簽名，且不認識原告，而
    其配偶即被告甲○○業已於去年離家等語置辯。
四、本院之判斷：
(一)、原告主張其執有被告甲○○所簽發，被告丁○○所背書之系
    爭支票，詎屆期提示不獲付款之事實，業據其提出與所述相
    符之支票及退票理由單各3紙為證，而被告甲○○經合法通
    知迄未到庭為任何聲明或陳述，亦未提出任何書狀，以供本
    院審酌，本院依調查證據之結果及斟酌全辯論意旨，堪信原
    告此部分主張為真。
(二)、原告復援引票據之法律關係，請求被告丁○○負擔背書人責
    任而連帶給付票款等情，惟被告丁○○則以前開情詞置辯。
    按行為人基於本人之授權，保管本人之印章，而代為簽名蓋
    章直接以本人名義為票據行為，即「票據行為之代行」者，
    行為人僅為表示之機關，應視同本人自己之行為，直接對本
    人發生效力，最高法院53年台上字第2716號判例意旨可資參
    照。經查，被告甲○○於95年6月26日參加原告所辦之互助
    會，且向原告借貸時，原告並與被告丁○○通話，通話後，
    被告甲○○即表明被告丁○○願意作保，並在參會申請書上
    蓋章及開立系爭支票等情，業經當時在場之范秀舟到庭陳述
    明確，有本院96年7月13日言詞辯論筆錄在卷可稽，且參會
    申請書亦載明「丁○○同意」、「95年6月26日中午12點50
    分電話中同意」，而范秀舟並在蓋申請書上簽名見證，此有
    參會申請書附卷可參，亦核與上開范秀舟所述情節相同，堪
    認被告丁○○知悉被告甲○○向原告借貸，且同意作保。次
    查，就參會申請書「丁○○」之印文與附表所示3紙支票背
    面「丁○○」之印文觀之，二者印文大小、形體、字型互為
    比對，均為相同，復就該二印文之部分細部紋線特徵比對，
    其結果亦為相符，足堪認定被告丁○○同意作保後，被告甲
    ○○即在系爭支票代其蓋章為背書之行為，依上開說明，被
    告丁○○係將背書之票據行為授由被告甲○○代行，其以被
    告丁○○名義所為之背書票據行為，直接對被告丁○○發生
    效力。故被告丁○○之上開辯稱，尚不足採。
(三)、按支票發票人應照支票文義擔保支票之支付；又執票人向支
    票債務人行使追索權時，得請求自為付款提示日起之利息，
    如無約定利率者，依年利六釐計算；支票之發票人、背書人
    及其他票據債務人，對於執票人連帶負責，票據法第126條
    、第133條、第144條準用第96條第1項分別定有明文。是本
    件被告甲○○既為系爭支票之發票人，被告丁○○則為系爭
    支票之背書人，自應依支票上所載文義負責，從而，原告本
    於票據之法律關係，請求被告連帶給付積欠之票款480,000
    元，及自如附表所示提示日起至清償日止，按年息百分之6
    計算之利息，洵屬有據，應予准許。
五、本件係依民事訴訟法第427條第2項適用簡易訴訟程序所為被
    告敗訴之判決，應依職權宣告假執行。
六、據上論結，本件原告之訴為有理由，依民事訴訟法第436條
    第2項、第385條第1項、第85條第2項、第389條第1項第3款
    ，判決如主文。
中　　華　　民　　國　　96　　年　　8 　　月　　31　　日
                  新竹簡易庭    法　官　彭淑苑
以上正本係照原本作成。
如對本判決上訴，須於判決送達後20日內向本院提出上訴狀。
中　　華　　民　　國　　96　　年　　8 　　月　　31　　日
                                書記官　張永榮
┌─────────────────────────────────────────────┐
│附表：                                                                 96年度竹簡字第684號│
├──┬────┬──────┬──────┬─────┬──────┬─────┬────┤
│編號│發 票 人│付  款   人 │發   票   日│ 票面金額 │提  示  日  │支票號碼  │背 書 人│
│    │        │            │            │（新臺幣）│            │          │        │
├──┼────┼──────┼──────┼─────┼──────┼─────┼────┤
│001 │ 甲○○ │保證責任新竹│95年11月20日│ 160,000元│95年11月20日│YA0000000 │ 丁○○ │
│    │        │第三信用合作│            │          │            │          │        │
│    │        │社光華分社  │            │          │            │          │        │
├──┼────┼──────┼──────┼─────┼──────┼─────┼────┤
│002 │ 甲○○ │保證責任新竹│95年11月21日│ 160,000元│95年11月21日│YA0000000 │ 丁○○ │
│    │        │第三信用合作│            │          │            │          │        │
│    │        │社光華分社  │            │          │            │          │        │
├──┼────┼──────┼──────┼─────┼──────┼─────┼────┤
│003 │ 甲○○ │保證責任新竹│95年11月22日│ 160,000元│95年11月22日│YA0000000 │ 丁○○ │
│    │        │第三信用合作│            │          │            │          │        │
│    │        │社光華分社  │            │          │            │          │        │
└──┴────┴──────┴──────┴─────┴──────┴─────┴────┘
